【裁判字號】    97,交聲,2
【裁判日期】    970331
【裁判案由】    違反道路交通管理處罰條例聲明異議
【裁判全文】
臺灣新竹地方法院交通事件裁定           97年度交聲字第2號
    原處分機關  交通部公路總局新竹區監理所
    異  議  人
    即受處分人  乙○○
上列異議人即受處分人因違反道路交通管理處罰條例案件，對於
交通部公路總局新竹區監理所96年11月26日所為之竹監自字第裁
50-C00000000號違反道路交通管理事件裁決處分，聲明異議，本
院裁定如下：
      主  文
異議駁回。
      理  由
一、按汽車駕駛人，行經有燈光號誌管制之交岔路口闖紅燈者，
    處新臺幣（下同）1,800元以上5,400元以下罰鍰，並記違規
    點數3點，道路交通管理處罰條例第53條第1項、第63條第1
    項第3款分別定有明文。
二、原處分意旨略以：異議人即受處分人乙○○於民國96年10月
    14日晚上11時35分許，駕駛上允小客車租賃有限公司所有之
    車號XX-4633號自用租賃小客車，行經臺北縣永和市○○路
    與保福路口處，因有「駕車行經有燈光號誌管制之交岔路口
    闖紅燈」之違規事由，經臺北縣政府警察局永和分局永和派
    出所填製北縣警交字第C00000000號違反道路交通管理事件
    通知單（下稱舉發通知單），舉發異議人乙○○有違反道路
    交通管理處罰條例第53條第1項之規定。嗣異議人於上開舉
    發單所載應到案日期前向原處分機關提出陳述，經原處分機
    關函請原舉發單位調查結果，仍認其有前揭違規行為，乃由
    原處分機關依道路交通管理處罰條例第53條第1項、第63第1
    項第3款之規定，裁處異議人罰鍰新台幣（下同）2700元，
    並記違規點數3點。
三、聲明異議意旨略以：異議人駕駛車號XX-4633號自小客車，
    行經臺北縣永和市○○路與保福路十字路口前方彎路處遭值
    勤長官攔下並告知本人闖紅燈，而本人也向該長官說明：長
    官攔查的位置距離該十字路口有一段距離而這路段有彎曲，
    我經該十字路口時路口是綠燈，您看錯了，但該長官沒接受
    本人陳述開出闖紅燈的舉發單，而本人也要求在舉發單上要
    詳註攔查地點與對闖紅燈的認知，卻遭阻擋；本人向該攔查
    長官要分駐所電話，該長官卻說不知道，要本人自己查104
    查號台；攔查的確實地點是距離該十字路較遠的中山路1段
    87號與85號之間，也是警車停放位置，而非舉發單的中山路
    89之1號云云。
四、經查：
（一）異議人於舉發單所載時間，駕駛上開自小客車，行經臺北
      縣永和市○○路與保福路口，為警舉發「駕車行經有燈光
      號誌管制之交岔路口闖紅燈」之事實，為異議人所不否認
      ，且有舉發通知單1紙在卷可參，堪予採認。
（二）經本院隔離訊問舉發現場值勤之警員甲○○、吳根民，(1)
      業據證人即舉發警員甲○○到庭證稱：「（問：舉發當時
      的執勤地點，可否看到異議人所闖的號誌變換？）可以，
      而且看得很清楚。我所提出的照片附件三，就是我在97年
      1月15日重回執勤地點往異議人所闖的紅燈方向拍過去，
      就可以很明確的看到異議人闖紅燈的號誌變換，我當庭畫
      出異議人所闖的紅燈號誌。異議人又開一台黑色轎車那麼
      大台，異議人闖紅燈真的很明顯」、「我們把巡邏車停放
      在路邊，我們二人均穿著制服及反光背心，手持指揮棒，
      站在巡邏車的後面，我們二人約好一人攔停一部車子，攔
      停的人負責填單」、「（問：舉發當時，異議人有做何表
      示？）他有陳述他因為來永和竹林路找朋友，因為路不熟
      ，希望可以能夠舉發違規輕一點的違規事由。我就告訴異
      議人我們是依據他違規事實舉發」、「異議人說他沒有闖
      紅燈，只是在黃燈時過來的，我就告訴異議人說黃燈有三
      秒鐘，是有足夠的時間停下來」等語（見本院卷21至24頁
      ）。(2)另據證人即警員吳根民到庭證稱：「（問：舉發當
      時，你有無看到異議人車輛違規？）有」、「剛好這部車
      子是由證人甲○○攔停，我在旁邊警戒」、「異議人當時
      說他對路況不熟，是來永和市找朋友，可能沒有注意到燈
      號，他還一直求情說不要舉發他」、「我有告知異議人說
      駕駛人應該要注意燈號，不能因為路況不熟就闖紅燈，所
      以我還是要開他闖紅燈」、「異議人有表示不服的意思」
      、「（問：你們執勤的地點，確實看得到你們舉發異議人
      所闖紅燈的號誌？）可以」、「（問：可否從照片上看得
      出，你當日執勤所看到燈號是哪張照片所示？）附件四左
      邊的那個紅燈」等語（見本院卷第24至26頁）。互核上開
      2 名證人就異議人闖紅燈之燈號所在、闖紅燈過程、事後
      反應等情節均相符。又上開2名證人乃為原處分機關認定
      異議人有前開違規行為之證人，係偶然因執行勤務而舉發
      本案，與異議人並無宿怨，當無甘冒觸犯偽證罪責，蓄意
      構詞誣陷之理，況於本件卷存證據資料內並無任何積極證
      據足以證明證人上開證詞係屬虛偽，亦無足以令人顯信證
      人之證述為不可採之品性證據或前科證據存在，自不得僅
      以證人係本件開單告發受異議人之員警而全盤抹煞其在訴
      訟上所具有之原證人資格；因此其到庭在原審於具結後以
      言詞供述本件訴訟上之待證事實（即異議人有前開違規事
      實），已足擔保其真實性及憑信性。此外，證人甲○○庭
      呈之現場圖及號誌變換照片（本院卷第29至31頁）觀之，
      證人甲○○當能清楚看見異議人之違規行為。又交通勤務
      警察掣單舉發交通違規事件，除人眼目視不可辨識者外（
      如超載、超速，酒測等），本無必須佐以科學儀器之規定
      ，況交通違規事件通常係瞬間發生，根本無時間再以科學
      儀器留存證據，若值勤警員對此均不能依法舉發，顯無從
      保障其他合法用路人之安全。由上開2名證人之證詞、現
      場圖、號誌變換照片，堪足認定異議人有裁決處分所載之
      交通違規定行為。
（三）至異議人要求在舉發單上要詳註攔查地點與對闖紅燈的認
      知，並向該攔查員警要分駐所電話等情，均與異議人有無
      違規之事實無涉，此部分與異議人之闖紅燈行為無直接關
      係，異議人尚不得以此為其免罰之理由。
五、綜上所述，異議人確有於前開時、地駕車行經有燈光號誌管
    制之交岔路口闖紅燈之違規行為，原處分機關依道路交通管
    理處罰條例第53條第1項、第63第1項第3款之規定，裁處異
    議人罰鍰2700元，並記違規點數3點，於法尚無不合，本件
    異議為無理由，應予駁回。
六、據上論斷，應依道路交通案件處理辦法第19條，裁定如主文
    。
中    華    民    國    97    年    3     月    31    日
                  交通法庭      法    官  黃美文
以上正本證明與原本無異。
如不服本裁定，應於裁定送達後5日內向本院提出抗告狀。
中    華    民    國    97    年    3     月    31    日
                                書 記 官  陳怡芳


司法院資訊處製作；財團法人民間司法改革基金會備份。
